【裁判字號】    97,聲,899
【裁判日期】    970731
【裁判案由】    返還提存物
【裁判全文】
臺灣桃園地方法院民事裁定               97年度聲字第899號
聲  請  人  牧德科技股份有限公司
                        東九路.
法定代理人  乙○○
                        東九路.
相  對  人  亞亞科技股份有限公司
兼上列一人
法定代理人  丙○○    住新竹市.
相  對  人  伽華股份有限公司
                      設桃園縣.
法定代理人  甲○○    住桃園縣.
上列當事人間聲請返還提存物事件，本院裁定如下：
    主  文
聲請駁回。
聲請費用由聲請人負擔。
    理  由
一、本件聲請意旨詳如附件民事返還擔保金聲請狀影本之記載。
二、按訴訟終結後，供擔保人證明已定二十日以上之期間，催告
    受擔保利益人行使權利而未行使者，法院應依供擔保人之聲
    請，以裁定命返還其提存物，民事訴訟法第一百零四條第一
    項第三款定有明文。依同法第一百零六條規定，上開有關供
    訴訟費用擔保之規定，於因假扣押供擔保之情形準用之。是
    其所謂之「訴訟終結」，係指依假扣押所保全之請求提起之
    本案訴訟終結；如供擔保人未提起本案訴訟時，則指假扣押
    裁定及假扣押執行程序均不存在者而言。依此規定聲請返還
    提存物或保證書者，係以供擔保人於訴訟終結後，已定二十
    日以上之期間，催告受擔保利益人行使權利，以及受擔保利
    益人受催告後，未於催告所定期間內行使權利為要件。訴訟
    終結後定二十日以上期間之催告，既屬法定要件之一，則催
    告必須在訴訟終結之後，否則不生催告之效力。
三、經查，本件聲請雖據聲請人提出本院96年存字第3841號提存
    書、96年度裁全字第2817號假處分裁定書、97年全聲字第29
    號民事裁定、本院民事執行處96年執全字第2939號執行命令
    暨函、台灣新竹地方法院民事執行處96年執全助字第374 號
    函、通知相對人亞亞科技股份有限公司與伽華股份有限公司
    行使權利之郵局存證信函暨掛號收件回執及台灣新竹地方法
    院97年重智字第4 號民事裁定等影本為證。惟查，聲請人所
    提起之本案訴訟（台灣新竹地方法院95年重智第7 號），業
    經台灣新竹地方法院於民國97年01月07日裁定停止訴訟程序
    ，此情有相對人於97年02月12日具狀陳報所附之陳證三資料
    附於本院96年執全字第2939號卷宗內可稽，因聲請人既已有
    提起本案訴訟，且該本案訴訟係以兩造系爭專利侵害為主要
    爭執，並有請求損害賠償及防止侵害，現既停止訴訟程序中
    ，尚難謂符合民事訴訟法第一百零四條第一項第三款所規定
    之「訴訟終結」要件。因此，聲請人聲請返還擔保金，於法
    尚未相符，不應准許，應予駁回之。
四、依民事訴訟法第九十五條、第七十八條，裁定如主文。
中    華    民    國  九十七  年    七    月  三十一  日
                  民事第二庭法  官  呂仲玉
以上正本係照原本作成。
如對本裁定抗告，須於裁定送達後10日內向本院提出抗告狀，並
應繳納抗告裁判費新台幣壹仟元。
中    華    民    國  九十七  年    七    月  三十一  日
                            書記官  賴柏仲


司法院資訊處製作；財團法人民間司法改革基金會備份。
